【裁判字號】    95,簡上,159
【裁判日期】    950607
【裁判案由】    侵占
【裁判全文】
臺灣桃園地方法院刑事判決             95年度簡上字第159號
上  訴  人  甲○○
上列上訴人因侵占案件，不服本院桃園簡易庭95年度桃簡字第
231 號中華民國95年2 月17日第一審刑事簡易判決（檢察官聲請
簡易判決處刑書案號：94年度偵字第17401 號），提起上訴，本
院管轄之第二審合議庭判決如下：
    主  文
上訴駁回。
甲○○緩刑貳年。
    事  實
一、本案經本院審理結果認原審對上訴人即被告甲○○論罪科刑
    之判決，其認事用法均無違誤，應予維持，並引用附件第一
    審簡易判決書所載之事實、證據及理由。
二、被告上訴意旨略以：「我不是故意侵占車子的，是因為颱風
    過後，車子沒有營業，車子也壞掉，我開去修理，車子就沒
    有回來了，當我收到刑事通知後，就很緊張，有去大溪分局
    刑事組一次，去桃園地方法院地檢署一次，之後就把車子還
    給車行，並與車行和解了」等語。經查：
  (一)關於被告向告訴人榮冠交通股份有限公司（下稱榮冠公司）
    租用709-NH（原車號為「123-ME」）號營業小客車，其後自
    93年7 月間起即未繳納租金，且經告訴人以電話及存證信函
    催告返還該小客車均未返還等情，業據被告於警訊、偵訊中
    坦承不諱，核與證人，即告訴代理人王莉梅於警訊中之陳述
    相符，並有營業小客車租賃合約書、告訴人內部製作有關上
    開小客車支出、收入之帳簿及郵局存證信函影本各1 份在卷
    可稽。
  (二)被告雖以其係因颱風過後沒有營業及車子修理未能返還說明
    。惟此為其空言主張，並無任何證據證明，其主張已難採信
    。況且，縱然其陳述屬實，亦非其據以拒絕返還所占有小客
    車之正當理由。
  (三)本件事證明確，被告前述犯行，可以認定。從而，原審適用
    刑法第335 條第1 項、第41條第1 項前段、罰金罰鍰提高標
    準條例第1 條前段、第2 條之規定，量處被告有期徒刑3 月
    ，並諭知如易科罰金之折算標準，並無不合，量刑亦屬妥適
    ，被告上訴為無理由，應予駁回。另被告未曾受有期徒刑以
    上刑之宣告，有台灣高等法院被告前案紀錄表及台灣高等法
    院前案案件異動查證作業各1 份在卷可參，又被告案發後已
    將上開小客車返還告訴人，並達成和解，並給付部分款項，
    告訴代理人希望本院予被告緩刑宣告等情，亦據告訴代理人
    乙○○於陳述在卷，本院認為被告經此偵查審判之教訓，自
    當知所警惕而無再犯之虞，本院綜核各情，認原審所為上開
    刑之宣告，已足策其自新，因認原審所宣告之刑，以暫不執
    行為適當，併諭知緩刑二年，以啟自新。
三、據上論斷，應依刑事訴訟法第455 條之1 第3 項、第368 條
    、第373 條，刑法第74條第1 款，判決如主文。
本案經檢察官李允煉到庭執行職務。
中    華    民    國    95    年    6     月    7     日
                刑事第二庭審判長法  官  徐培元
                                法  官  尹  良
                                法  官  潘進順
以上正本證明與原本無異。
不得上訴。
                                書記官  李佩玲
中    華    民    國    95    年    6     月    8     日


司法院資訊處製作；財團法人民間司法改革基金會備份。
